---
title: "RA Bootcamp Warmup"
subtitle: "Cleaning"
author: "Xihang ZOU"
date: "2024.8.16"
format:
  html:
    toc: true
    toc-depth: 2
    toc-title: "Contents"
    toc-location: left
    number-sections: true
    number-depth: 3
    code-tools:
      toggle: true
      source: false
    code-link: true
    crossrefs-hover: false
    citations-hover: false
    footnotes-hover: false
    citation-location: margin
    reference-location: margin
    df-print: tibble
    theme: default
    embed-resources: true
crossref:
  fig-title: "図"
  tbl-title: "表"
  fig-prefix: "図"
  tbl-prefix: "表"
  chapters: true
execute:
  error: false
  warning: false
  fig.align: "center"
# knitr:
#   opts_chunk:
#     dev: "ragg_png"
editor: source
editor_options:
  chunk_output_type: inline
---

```{r}
#| label: setup
#| include: false

rm(list = ls())
```


### パッケージの読み込み {.unnumbered}

```{r}
#| label: load packages

#pacmanをインストール
if (!require(pacman))  {
  install.packages("pacman")
}

#tidyvreseをロード
pacman::p_load(readxl, tidyverse, here)
```

# Semester Dataの変形

## 生データの読み込み

```{r}
#| label: read semester_dummy

#csvの読み込み
semester_dummy_1 <- read_csv(here("raw/semester_dummy/semester_data_1.csv"))
semester_dummy_2 <- read_csv(here("raw/semester_dummy/semester_data_2.csv"))
```

```{r}
#| echo: false

#データを表示
head(semester_dummy_1)
head(semester_dummy_2)
```

## semester_dummy_1.csvの1行目を列名とする

```{r}
#| label: change column names

#1行目を削除
semester_dummy_1_renamed <- semester_dummy_1[-1, ]
semester_dummy_2_renamed <- semester_dummy_2

#列名を変更
colnames(semester_dummy_1_renamed) <- semester_dummy_1[1, ]
colnames(semester_dummy_2_renamed) <- semester_dummy_1[1, ]
```

```{r}
#| echo: false
head(semester_dummy_1_renamed)
```

## 2つのデータを結合する

```{r}
#| label: merge semester_dummy

semester_dummy_1_character <- semester_dummy_1_renamed |> 
  mutate(unitid = as.double(unitid),
         semester = as.double(semester),
         quarter = as.double(quarter),
         year = as.double(year),
         Y = as.double(Y))

semester_dummy_3 <- bind_rows(semester_dummy_1_character, semester_dummy_2_renamed)
```

```{r}
#| echo: false
head(semester_dummy_3)
```

## "Y"列を削除

```{r}
#| label: delete Y

#Y列を除く
semester_dummy_4 <- semester_dummy_3[, -6]
```

```{r}
#| echo: false
head(semester_dummy_4)
```
## semester制が導入された年の列を作成

```{r}
#| label: add yearofsem

semester_dummy_5 <- semester_dummy_4 |> 
  group_by(unitid) |> 
  mutate(
    yearofsem = if_else(all(semester == 1) | all(quarter == 1), NA,
                        min(year[semester == 1], na.rm = TRUE))
  ) |> 
  ungroup()
```


```{r}
#| echo: false
head(semester_dummy_5)
```

## semester制導入後を示すダミー変数を作成

```{r}
#| label: add after

clean_semester_dummy <- semester_dummy_5 |> 
  group_by(unitid) |> 
  mutate(
    after = if_else(is.na(yearofsem), NA, 
                    if_else(year >= yearofsem, 1, 0))
  ) |> 
  ungroup()
```

```{r}
#| echo: false
head(clean_semester_dummy)
```

# Gradrate Dataの整形

## 生データの読み込みと結合

```{r}
#| label: read outcome

# ファイル名を生成
years <- 1991:2016
file_paths <- here(paste0("raw/outcome/", years, ".xlsx"))

# 全てのファイルをリストに読み込む
outcome_list <- lapply(file_paths[file.exists(file_paths)], read_excel)

# データフレームを結合
outcome_combined <- bind_rows(outcome_list) |> 
  mutate(totcohortsize = as.double(totcohortsize),
         m_4yrgrads = as.double(m_4yrgrads))
```

```{r}
#| echo: false
head(outcome_combined)
```

## 女子学生の4年卒業率をスケール

```{r}
#| label: scale women_gradrate_4yr

outcome_combined_2 <- outcome_combined |> 
  mutate(womengradrate4yr = women_gradrate_4yr * 0.01)
```

```{r}
#| echo: false
head(outcome_combined_2[, c("m_cohortsize", "tot4yrgrads", "w_4yrgrads", "women_gradrate_4yr", "womengradrate4yr")])
```
## 男女合計の4年卒業率と男子学生の4年卒業率を計算し追加

```{r}
#| label: add gradrate4yr, mengradrate4yr
outcome_combined_3 <- outcome_combined_2 |> 
  mutate(gradrate4yr = tot4yrgrads / as.numeric(totcohortsize), 
         mengradrate4yr = as.numeric(m_4yrgrads) / m_cohortsize)
```

```{r}
#| echo: false
head(outcome_combined_3[, c("women_gradrate_4yr", "womengradrate4yr", "gradrate4yr", "mengradrate4yr")])
```

## 卒業率を有効数字3桁に調整

```{r}
#| label: format numbers

outcome_combined_4 <- outcome_combined_3 |> 
  mutate(womengradrate4yr = round(womengradrate4yr, digits = 3), 
         gradrate4yr = round(gradrate4yr, digits = 3), 
         mengradrate4yr = round(mengradrate4yr, digits = 3))
```

```{r}
#| echo: false
head(outcome_combined_4[, c("women_gradrate_4yr", "womengradrate4yr", "gradrate4yr", "mengradrate4yr")])
```

## 1991年から2010年までのデータフレームに変形

```{r}
#| label: select periods

clean_outcome <- outcome_combined_4 |> 
  filter(year < 2011)
```

```{r}
#| echo: false
head(clean_outcome)
```

# Covariates Dataの整形

## 生データの読み込み

```{r}
#| label: read covariates

covariates <- read_excel(here("raw/covariates/covariates.xlsx"))
```

```{r}
#| echo: false
head(covariates)
```

## 列名の変更

```{r}
#| label: change column name

covariates_2 <- covariates |> 
  rename("unitid" = university_id)
```

```{r}
#| echo: false
head(covariates_2)
```

## 文字の削除

```{r}
#| label: delete aaaa

covariates_3 <- covariates_2

covariates_3$unitid <- gsub("aaaa", "", covariates_3$unitid)
```

```{r}
#| echo: false
head(covariates_3)
```

## 新しい列の追加

```{r}
#| label: wider columns

covariates_4 <- covariates_3 |> 
  pivot_wider(names_from = category, values_from = value) |> 
    mutate(unitid = as.double(unitid),
           year = as.double(year),
           instatetuition = as.double(instatetuition),
           costs = as.double(costs),
           faculty = as.double(faculty),
           white_cohortsize = as.double(white_cohortsize))
```

```{r}
#| echo: false
head(covariates_4)
```

## outcomeやsemester_dummyに含まれるデータの期間を揃える

```{r}
#| label: filter periods

covariates_5 <- covariates_4 |>
  filter(year %in% clean_semester_dummy$year & year %in% clean_outcome$year)

```

```{r}
#| echo: false
head(covariates_5)
```

## outcome_dataに含まれるunitidの編集

```{r}
#| label: filter unitid
clean_covariates <- covariates_5 |> 
  filter(unitid %in% clean_outcome$unitid)
```

```{r}
#| echo: false
head(clean_covariates)
```

# Master Dataの作成

## データの結合
```{r}
#| label: create master

all_combined <- left_join(clean_semester_dummy, clean_outcome, by = c("unitid", "year")) |> 
  left_join(clean_covariates, by = c("unitid", "year"))
```

```{r}
#| echo: false
head(all_combined)
```

## 白人比率と女性比率を追加

```{r}
#| label: add per_white_cohort, per_women_cohort
master <- all_combined |> 
  mutate(per_white_cohort = white_cohortsize / totcohortsize,
         per_women_cohort = w_cohortsize / totcohortsize)
```

```{r}
#| echo: false
head(master[, c("costs", "faculty", "white_cohortsize", "per_white_cohort", "per_women_cohort")])
```

## データの出力

```{r}
#| label: export data

write_csv(clean_semester_dummy, file = here("intermediate/clean_semester_dummy.csv"))
write_csv(clean_outcome, file = here("intermediate/clean_outcome.csv"))
write_csv(clean_covariates, file = here("intermediate/clean_covariates.csv"))
write_csv(master, file = here("intermediate/master.csv"))
```
